臺灣高雄地方法院民事裁定　　　　　 110年度鳳簡聲字第16號
聲　請　人　李福清　
代　理　人　王朝安　
相　對　人　廖義勇　
　　　　　　許明堂　
　　　　　　許旗城　
　　　　　　許秀紅　
　　　　　　許菀芝　
　　　　　　廖許秀珍
上列當事人間聲請停止強制執行事件，本院裁定如下：
    主  文
聲請駁回。
    理  由
一、聲請意旨略以：聲請人與相對人間本院110 年度司執字第00
    000 號返還土地強制執行事件（下稱系爭執行事件），經本
    院受理在案，聲請人已於民國110 年4 月16日具狀向本院提
    起請求地上權登記等事件（本院110 年度鳳簡字第582 號，
    下稱本案訴訟），系爭執行事件如繼續執行，縱本案訴訟判
    決聲請人勝訴，聲請人所有坐落高雄市○○區○○○段000
    地號土地之面積47平方公尺房屋（下稱系爭房屋）已遭拆除
    而勢難回復原狀，又聲請人為已故榮民遺眷，在台舉目無親
    ，年高多病，有如風中殘燭，隨時會倒地不起，血壓超過20
    0 毫米汞柱，罹患重度糖尿病，雙眼幾近全盲等語。為此，
    依強制執行法第18條第2 項規定，請准許停止系爭執行事件
    之執行程序等語。
二、按強制執行程序開始後，除法律另有規定外，不停止執行，
    強制執行法第18條第1 項定有明文。同條第2 項並規定，有
    回復原狀之聲請，或提起再審或異議之訴，或對於和解為繼
    續審判之請求，或提起宣告調解無效之訴、撤銷調解之訴，
    或對於許可強制執行之裁定提起抗告時，法院因必要情形或
    依聲請定相當並確實之擔保，得為停止強制執行之裁定。是
    以法院依前開規定，因必要情形或依聲請定相當並確實之擔
    保以裁定停止強制執行，以有提起上開各類型之聲請、訴訟
    、請求、抗告事件為前提要件（最高法院104 年度台抗字第
    197 號裁定參照）。
三、經查，本件相對人廖義勇、許明堂持臺灣高等法院高雄分院
    110 年度上易字第6 號確定判決，向本院聲請就聲請人應將
    坐落在高雄市○○區○○○段000 號土地上，如本院109 年
    度訴字第644 號判決附圖所示編號A 面積47平方公尺之房屋
    （即系爭房屋）、編號B 面積33平方公尺之菜園拆除，並將
    土地返還予相對人及其他共有人為強制執行，經系爭執行事
    件受理在案，本院民事執行處核發執行命令並於110 年9 月
    22日赴現場履勘，尚未執行完畢一情，業經本院調閱系爭執
    行事件卷宗查核無誤。查聲請人於本件停止執行事件，並未
    具體指明有何符合強制執行法第18條第2 項規定得聲請停止
    執行之事由，僅表示已提起本案訴訟，而觀諸聲請人本案訴
    訟訴之聲明為：㈠請求判令被告（即相對人）應連帶給付原
    告（即聲請人）新臺幣30萬元，及自訴狀送達之日起至清償
    日止，按週年利率5 ％計算之利息；㈡請求判令原告所有之
    系爭房屋可居住至往生後，由被告收回自由處分；㈢准原告
    設地上權等語（本案訴訟卷第9 頁），核其內容均非屬強制
    執行法第18條第2 項所列回復原狀聲請、提起再審或異議之
    訴、對於和解為繼續審判之請求、宣告調解無效之訴、撤銷
    調解之訴，或對於許可強制執行之裁定提起抗告等情形，自
    與強制執行法第18條第2 項所定之要件不合。從而，揆諸前
    揭規定，聲請人聲請停止系爭執行事件之強制執行程序，為
    無理由，應予駁回。至聲請人前開主張身體狀況不佳，系爭
    執行事件如繼續執行將致無居所一情，本院民事執行處已通
    知國軍退除役官兵輔導委員會、高雄市政府社會局提供協助
    ，附此敘明。
中    華    民    國  110     年    10    月    14    日
                  鳳山簡易庭    法  官    藍雅筠
以上正本係照原本作成。
如對本裁定抗告須於裁定送達後10日內向本院提出抗告狀，並繳
納裁判費新台幣1,000元。
中    華    民    國   110    年    10    月    14    日
                                書記官    蔡毓琦